臺灣臺北地方法院小額民事判決
111年度北小字第537號
原      告  李振民  
被      告  藍秀寶  
訴訟代理人  陳慶瑞律師
上列當事人間請求損害賠償事件，於中華民國111年2月25日言詞
辯論終結，本院判決如下︰
    主      文
原告之訴及假執行之聲請均駁回。
訴訟費用新臺幣壹仟元由原告負擔。
    事實及理由
一、原告主張：原告係在臺北市○○區○○○路0段000號順益貿易大
    樓擔任保全員一職，被告則係大樓委託之清潔公司派任之清
    潔人員，被告前曾於夜班保全值班必經之走道放置旗桿座，
    經原告告知該走道狹窄晚上有沒有燈光，若於該處置放旗桿
    座容易造成經過的人跌倒受傷，於是被告和另一位清潔人員
    已將旗桿座移置他處，孰料不久後於民國110年4月16日，被
    告竟又將旗桿座至於該處，導致原告值班經過該處狹窄走道
    時，被該旗桿座絆倒而多處受有擦挫傷。被告對於可能造成
    原告跌倒受傷之結果，顯然可預見，被告之行為縱無故意亦
    有過失。原告主張被告造成原告受有傷害，且被告之行為與
    原告之傷害結果間，具有相當因果關係，被告侵害原告身體
    權以及健康權，應負侵權行為損害賠償責任。綜上，原告因
    被告之行為受有多處擦挫傷之傷害，亦留下永久性之傷疤，
    其身心因而承受相當之痛苦，則原告本於侵權行為之法律關
    係，請求被告賠償其非財產上之損失，爰依法提起本件訴訟
    等語。並聲明：㈠被告應給付原告新臺幣(下同)10萬元。㈡原
    告願供擔保，請准宣告假執行。
二、被告則以：原告並無舉證其於110年4月16日在順益貿易大樓
    行經走道而被旗桿座絆倒受有挫傷，故其提出照片所示之挫
    傷是否原告之挫傷，已有疑義，縱該挫傷是原告之挫傷，究
    是否於110年4月16日在順益貿易大樓走道因旗桿座絆倒而受
    有挫傷，亦有疑義，故原告遽以向相對人請求非財產上之損
    害賠償10萬元，無理由。又縱該挫傷是原告之挫傷，且係於
    110年4月16日在順益貿易大樓走道因旗桿座絆倒而受有挫傷
    ，惟原告既在台北市順益貿易大樓擔任保全員，且亦知悉該
    走道狹小，自應注意有無障礙物等阻礙，於110年4月16日在
    順益貿易大樓行經走道應特別小心，猶被旗桿座絆倒而受有
    挫傷，顯係其個人未盡注意周遭環境而致擦挫傷，其本身應
    有與有過失之疏責，請斟酌上情及原告之挫傷微小等情，免
    除相對人之責任，或減輕賠償責任為禱等語，資為抗辯。並
    聲明：原告之訴駁回。
三、按當事人主張有利於己之事實者，就其事實有舉證之責任，
    民事訴訟法第277條前段定有明文。所謂舉證係指就爭訟事
    實提出足供法院對其所主張者為有利認定之證據而言，若所
    舉證據，不能對其爭訟事實為相當之證明，自無從認定其主
    張為真正。又民事訴訟如係由原告主張權利者，應先由原告
    負舉證之責，若原告先不能舉證，以證實自己主張之事實為
    真實，則被告就其抗辯事實即令不能舉證，或其所舉證據尚
    有疵累，亦應駁回原告之請求（最高法院17年上字第917號
    判決參照）。次按因故意或過失，不法侵害他人之權利者，
    負損害賠償責任；又不法侵害他人之身體、健康、名譽、自
    由、信用、隱私、貞操，或不法侵害其他人格法益而情節重
    大者，被害人雖非財產上之損害，亦得請求賠償相當之金額
　　，民法第184條第1項前段、第195條第1項前段定有明文。而
    依民法第184條第1項前段規定，侵權行為之成立，須行為人
    因故意過失不法侵害他人權利，亦即行為人須具備歸責性、
    違法性，並不法行為與損害間有因果關係，始能成立，且主
    張侵權行為損害賠償請求權之人，對於侵權行為之成立要件
    應負舉證責任（最高法院100年度台上字第328號判決意旨參
    照）。本件原告主張被告於原告值班必經之走道放置旗桿座
　　，致原告被該旗桿座絆倒而多處受有擦挫傷，侵害其身體權
    以及健康權，而請求精神上之慰撫金云云，惟為被告所否認
　　，揆諸前揭說明，應由原告就此負舉證之責。經查，原告雖
    提出照片為證（見本院卷第11、33頁），惟該照片僅能證明
    受有挫傷及走道之情況，並無法證明原告係因被告放置走道
    上之旗桿座而受有挫傷。原告既未舉證被告確有侵害原告身
    體權及健康權之行為，則其向被告請求精神上之慰撫金，即
    屬無據。
四、綜上所述，原告提起本件訴訟，請求被告給付10萬元，為無
    理由，應予駁回。又原告之訴既經駁回，其假執行之聲請亦
    失所附麗，應併予駁回之。
五、本件事證已臻明確，兩造其餘之攻擊或防禦方法及未經援用
    之證據，經本院斟酌後，認為均不足以影響本判決之結果，
    爰不逐一詳予論駁，併予敘明。　　　　　　　　
六、訴訟費用負擔之依據：民事訴訟法第78條。按適用小額訴訟
    程序事件法院為訴訟費用之裁判時，應確定其費用額，民事
    訴訟法第436之19定有明文，爰依後附計算書確定本件訴訟
    費用額如主文第2項所示金額。
中　　華　　民　　國　　111 　年　　3 　　月　　4　　日
　　　　　　　       臺北簡易庭　
　　　　　　　　　            法　    官　郭美杏
以上正本係照原本作成。
如不服本判決，須以違背法令為理由，應於判決送達後20日內向
本庭（臺北市○○○路0 段000 巷0 號）提出上訴狀。（須按他
造當事人之人數附繕本）。如委任律師提起上訴者，應一併繳納
上訴審裁判費。
中　　華　　民　　國　　111 　年　　3 　　月　　4　　日
            　　　　　　　　　書　記　官  林玗倩
附錄：
一、民事訴訟法第436 條之24第2 項：　　
　　對於小額程序之第一審裁判上訴或抗告，非以其違背法令為
    理由，不得為之。
二、民事訴訟法第436 條之25：　　
　　上訴狀內應記載上訴理由，表明下列各款事項：
    ㈠原判決所違背之法令及其具體內容。
    ㈡依訴訟資料可認為原判決有違背法令之具體事實。
三、民事訴訟法第436 條之32條第2 項：
　　第438 條至第445 條、第448 條至第450 條、第454 條、第
    455 條、第459 條、第462 條、第463 條、第468 條、第46
    9 條第1 款至第5 款、第471 條至第473 條及第475 條第1
    項之規定，於小額事件之上訴程序準用之。
計　　算　　書
項　　　　目             金　額（新臺幣）     　　備　註
第一審裁判費   　 　　   1,000元
合　　　　計　　　       1,000元